Inventaris van het archief van de Nassause Domeinraad: Raad en Rekenkamer te Breda, 1170-1580 (1582)
Nationaal Archief, Den Haag
- Stukken betreffende onroerende goederen, niet gelegen in aan de Nassaus toebehoorende heerlijkheden., 6
  - Huizen., I
    - Het huis te Brussel., A
      - Volmacht van Claes van Eyndevelde voor Henrick den Cuper tot inning van een zekere schuld., 1449; 1217; 1 charter
        Reg. no. 1614
      - Vidimussen van een aantal akten dd. 1439-1449 betreffende den eigendom van een hofstad met huis, erf enz. voor Jan Mychelot Fueldy Petrusz., afkomstig van de erfgenamen van Arnt van Houbraken., 1450; 1218; 2 charters
        Reg. nos. 1403, 1434, 1470-1473, 1537, 1621, 1622, 1636 en 1637
      - Eigendomsbewijs van twee hofsteden op Koudenberg, afkomstig van de erfgenamen van Henricus Breeu Johannesz., 1481. Met oudere akten dd., 1349-1465; 1219; 8 charters
        Reg. nos. 448,509, 591, 1057, 1069, 1116, 1221, 1222, 1307, 1665, 1666, 1700, 1742, 1755, 1887 en 2084
      - Stukken betreffende den eigendom van het huis "de Herberg van Mons", afkomstig van Johannes de Proefst Laurentiusz., 1492. Met oudere akten dd., 1382-1485; 1220; 7 charters
        Reg. nos. 750, 913, 943, 944, 1013, 1034, 1039, 1055, 1364, 1486, 1491, 1525, 2075, 2121-2123, 2128, 2134, 2211 en 2215
      - Eigendomsbewijs van een huis op Koudenberg, afkomstig van Johanna van der Noot en haar echtgenoot Henricus de Mol, 1493. Met oudere akten dd., 1491 en 1492; 1221; 3 charters
        Reg. nos. 2210, 2217 en 2230
      - Eigendomsbewijs van twee hofsteden op Koudenberg, afkomstig van heer Philippus van der Eycken Petrusz. en zijn kinderen., 1496; 1222; 1 charter
        Reg. no. 2262
      - Eigendomsbewijs van 2/3 van een hofstad en een plaats op Koudenberg, afkomstig van de familie Faitteman, 1498. Met oudere akten dd., 1446-1498; 1223; 3 charters
        Reg. nos. 1536, 1848, 2307, 2308, 2319 en 2328
      - Eigendomsbewijs van twee hofsteden met huizen op Koudenberg, afkomstig van Robbrecht de Dorre van Berlicom Sibrechtsz., 1499. Met oudere transportakten dd. 1388, 1399 en 1497 en akten van verkoop en aflossing van twee renten uit een van de hofsteden dd., 1479-1500; 1224; 9 charters
        Reg. nos. 786, 866, 2057, 2278, 2282, 2317, 2318, 2330 en 2367
      - Eigendomsbewijzen van een hofstad met huizen op Koudenberg, Inventaris afkomstig van Olivier de la Marche, 1500. Met oudere akten dd., 1450-1497; 1225; 9 charters
        Reg. nos. 1634, 1717, 1923, 1989, 2003, 2004, 2033, 2087, 2251, 2255, 2280, 2281, 2361 en 2364
        Het vidimus, Reg. nos. 1989 en 2004, is Coll. v. Nispen no. 81
      - Akte van aflossing van een rente, groot 9 pond jaarlijks, uit een hofstad op Koudenberg door graaf Engelbrecht van Nassau, 1500. Met akte van vestiging dier rente dd., 1405; 1226; 2 charters
        Reg. nos. 920 en 2362
      - Eigendomsbewijs van een hofstad op Koudenberg, afkomstig van de erfgenamen van Johannes Caron., 1501; 1227; 1 charter
        Reg. no. 2405
      - Eigendomsbewijs van twee hofsteden met huizen op Koudenberg, afkomstig van Franciscus Dumez Franciscusz., 1501; 1228; 1 charter
        Reg. no. 2404
      - Eigendomsbewijs van een hofstad op Koudenberg, benevens zeker aandeel in 5 cheinsguldens jaarlijks uit een hofstad in de Grijpstraat, beide afkomstig van Willem de Coninck Jansz., 1503. Met oudere akten dd., 1428-1500; 1229; 5 charters
        Reg. nos. 1242, 1687, 1688, 1896, 1924, 2204, 2359, 2360 en 2434
      - Rentebrief sprekende van 4 rijnsche en 7 1/2 cheinsgulden jaarlijks uit een hofstad op Koudenberg, toebehoorende aan graaf Hendrik van Nassau. Gecancelleerd. Met oudere akten betreffende de renten., 1505, 1424-1500; 1230; 8 charters
        Reg. nos. 1208, 1215, 1951, 2092, 2371-2373 en 2459
      - Eigendomsbewijs van een hofstad op Koudenberg, afkomstig van Merten Brissy Jansz., 1509. Met oudere akten dd., 1439 1503; 1231; 9 charters
        Reg. nos. 1398, 1419, 2076, 2120, 2137, 2152, 2431 en 2508
      - Eigendomsbewijs van een huis op Koudenberg, afkomstig van de erfgenamen van Aelbrecht Coeberch, 1510. Met oudere akten dd., 1453-1510; 1232; 6 charters
        Reg. nos. 1689, 2028, 2088, 2504, 2519 en 2520
      - Eigendomsbewijzen van 1 1/2 hofstad op Koudenberg, afkomstig van Boone Mychelots geheeten Feuilly en haar man, Robbrecht Picco., 1511; 1233; 2 charters
        Reg. nos. 2550 en 2551
      - Eigendomsbewijs van een hofstad op Koudenberg, afkomstig van Eustace de Leppeleer, 1513. Met oudere akten dd., 1480-1512; 1234; 9 charters
        Reg. nos. 2068, 2077, 2216, 2218, 2234, 2285, 2295, 2553 en 2568
      - Eigendomsbewijs van een hofstad met huis op Koudenberg afkomstig van Christianus van den Borch en zijn vrouw Johanna Nichols, 1515, en akte van aflossing van een rente daaruit door graaf Hendrik van Nassau, 1516. Met oudere akten dd., 1440-1502; 1235; 6 charters
        Reg. nos. 1421, 1488, 2162, 2413, 2601 en 2605
      - Eigendomsbewijs van een hofstad met huizen op Koudenberg, afkomstig van Jan van Hastere, geheeten Jolybois Jansz., en zijn vrouw Digne Nuysens, 1525. Met bijbehoorende akten dd., 1392-1525; 1236; 6 charters
        Reg. nos. 811, 2183, 2220, 2241, 2400, 2408, 2678, 2728, 2732-2734
    - Het huis te Mechelen., B
      Met subsidie van de stad, die aan graaf Engelbrecht van Nassau haar dankbaarheid wilde toonen voor het feit, dat hij den jongen hertog Philips en den Grooten Raad binnen Mechelen had gebracht, kocht deze het huis van de vrouwe van den Gruuthuse aan het Bert houtshof. Graaf Hendrik verbouwde het in 1514, even eens met subsidie, en kocht er nog eenige huizen bij. Philips Willem gaf het aan zijn raad Keeremans, die het aan de Begijnen verkocht. In de 18e eeuw werd het kazerne
      Zie Th. M. Roest van Limburg, a. w
      - Eigendomsbewijs voor graaf Engelbrecht van een huis, afkomstig van Mergriete van Borselen, vrouwe van den Gruut huse, 1494. Met machtiging dd., 1493; 1237; 2 charters
        Reg. nos. 2233 en 2238
      - Eigendomsbewijs van een huis, afkomstig van Jan van Duerne, 1538. Met transportakte en akte van aflossing van een rente uit het huis dd., 1511; 1238; 3 charters
        Reg. nos. 2542, 2543 en 2955
      - Eigendomsbewijs van een huis, afkomstig van Jan van den Male 1538. Met transportakte dd. 1485 en orders aan den rentmeester ter betaling van dit en van een ander huis te Mechelen., 1239; 2 charters en 2 stukken
        Reg. nos. 2133, 2952-2954
  - Overige goederen., II
    - In Nederland., A
      - Noord-Holland., 1
        - Belofte van Jan van den Zijl, dat hij aan Jan van Polanen 6 morgen land in Noord-Holland zal opdragen in ruil voor 6 morgen land in Leiderdorp, die hij verkocht heeft., 1360; 1240; 1 charter
          Reg. no. 595
      - Emmikhoven., 2
        - Vidimus van de akte van beleening van Willem van Duvenvoorde met 60 morgen land, geheeten het land van Saffenberch, te Emmikhoven door Jan II van Polanen dd., 1349, 1351; 1241; 1 charter
          Reg. nos. 447 en 483
      - Ketel., 3
        - Vonnis van het Hof van Holland, waarbij 1 morgen land met woning in de Ketel aan den graaf van NASSAU als leenheer vervallen wordt verklaard, met mandement van den deurwaarder., 1495; 1242; 1 charter en 1 stuk
          Reg. nos. 2258 en 2259
      - De lier., 4
        - Akte van beleening met het huis in de Lier met 62 morgen land en de tienden voor Willem van Duvenvoorde en Jan I van Polanen, 1330. Met vidimus van 1336 en machtiging van graaf Willem III voor zijn majordomus Diederic van den Wale, om de goederen, afkomstig van wijlen Ghisekijn uter Liere, onder diens vrienden te verdeelen dd., 1308; 1243; 3 charters
          Reg. nos. 99, 220 en 270
          Zie ook Inv. no. 734
        - Verklaring van Pieter Sasbout, dat 16 morgen land in de Lier, afkomstig van den prins van Oranje, hem naar behooren geleverd zijn., 1562; 1244; 1 charter
          Reg. no. 3388
      - Merwede., 5
        - Mandement van het Hof van Holland tot dagvaarding van den prins van Oranje en andere bezitters van de visscherij in de Merwede op verzoek van de Regulieren te Dordrecht, van wie zij ontvreemd is. Afschrift., 1560; 1245; 1 stuk
          Reg. no. 3377
          De visscherij op de Merwede werd door prins Maurits met de heerlijkheid van de Lek aan zijn zoon Willem vermaakt.
      - Nootdorp., 6
        - Uitspraak door graaf Willem III tusschen Willem van Duvenvoorde en Haseken Hughen dochter van Maerlant, vrouw van Diederic van Alcmade, in hun geschil over de grens tusschen hun eigendommen te Nootdorp, 1323. Met akte, waarbij graaf Willem aan Willem Snickerieme 7 hoeven land aldaar geeft dd., 1313; 1246; 2 charters
          Reg. nos. 120 en 156
      - Oostmaas(?)., 7
        - Eigendomsbewijs voor Jan I van Polanen van zekere goederen "bij Oostermaze", afkomstig van Gheerolf van Cats en Marie van Renesse, zijn vrouw, 1334. Met oudere akte, waarbij aan Gheerolf van Cats de vrije beschikking over zijn goed wordt gegeven., 1247; 2 charters
          Reg. nos. 256 en 259
      - Ouder-Amstel., 8
        - Vergunning van graaf Willem IV voor Willem de Cuser tot verkoop van een windmolen met 5 à 6 morgen land te Ouder-Amstel., 1343; 1248; 1 charter
          Reg. no. 353
      - Oudshoorn., 9
        - Ruilingsakte, waarbij graaf Jan van Nassau 3 1/2 morgen land in Oudshoorn krijgt van Dirck Henricxz., 1452; 1249; 1 charter
          Reg. no. 1670
      - Overschie., 10
        - Akte van verkoop van een weide te Overschie door graaf Willem IV aan Jan Hoec., 1338; 1250; 1 charter
          Reg. no. 286
      - Rijswijk., 11
        - Belofte van Daniel van Mathenesse, dat hij desgewenscht een gelijkwaardig stuk land aan Jan II van Polanen zal opdragen, in ruil voor 23 morgen te Rijswijk, die hij verkocht heeft., 1348; 1251; 1 charter
          Reg. no. 430
        - Akte van verkoop van de huwelijksgift van Heilwich van Polanen, bestaande in goederen te Rijswijk, Wateringen en Monster, door haar zoon Jan van Arkel aan Jan II van Polanen., 1370; 1252; 1 charter
          Reg. no. 674
      - Vlaardingen., 12
        - Eigendomsbewijs voor Aernt van den Dorp van een huis met 29 morgen land in Vlaardingen, afkomstig van Willem van Brawode, geheeten van Enghelant, 1326. Met akte van toestemming van graaf Willem III dd. 1326 en oudere verkoopakte dd., 1317; 1253; 3 charters
          Reg. nos. 133, 181 en 182
      - Voorschoten., 13
        - Belofte van Willem van Egmond en Wateringen, weduwe van Willem van Naaldwijk, dat zij zich zal houden aan het contract van erfpacht van de Zijtwinde te Voorschoten, tusschen haar en graaf Jan IV van Nassau gesloten., 1448; 1254; 1 charter
          Reg. nos. 1582 en 1583
      - Waspik., 14
        - Verbeurdverklaring door het Hof van Holland van 20 morgen land in Groot Waspik, leenroerig aan den graaf van Nassau, wegens wanverzoek. Met deurwaardersexploit., 1496; 1255; 2 charters
          Reg. nos. 2274 en 2275
      - Wateringen., 15
        - Belofte van abdis en convent van Loosduinen om 20 pond jaarlijks, haar geschonken door Diederic van den Wale en o.a. gevestigd op een stuk land in Wateringen, te zullen besteden voor wijn., 1312; 1256; 1 charter
          Reg. no. 116
        - Eigendomsbewijs voor Jan I van Polanen van 1 morgen land te Wateringen, afkomstig van Deric Boudewijn en Boudewijn Dircsz., 1333; 1257; 1 charter
          Reg. no. 241
        - Eigendomsbewijs voor Jan I van Polanen van 6 morgen land te Wateringen, afkomstig van Ysebrand Naghel, Willaem Ysebrandsz. en Gheret Beine., 1333; 1258; 1 charter
          Reg. no. 240
        - Eigendomsbewijs voor Jan I van Polanen van 4 morgen land te Wateringen, afkomstig van Willem en Ancem die Groene en Ancem Jansz., 1333; 1259; 1 charter
          Reg. no. 242
    - In België., B
      - Couture-Saint-Germain., 1
        - Akte van overdracht van de konijnenwarande en de jacht te Couture-Saint-Germain en in de Hagen te Hove onder het huis van Crissant voor Willem van Sayn, afkomstig van Godfroid van den Torre, heer van Gosselies., 1402; 1260; 1 charter
          Reg. no. 892
      - Hersselt., 2
        - Akte, waarbij Heynrick der Boven Jansz. en Heynrick van Opstalle twee stukken wijngaard te Hersselt in pacht krijgen., 1518; 1261; 1 charter
          Reg. no. 2644
        - Akte, waarbij Jan der Boven Lodewiksz. een erf en twee stukken heidegrond te Herselt, samen groot 1 bunder 3 zillen, in erfcijns krijgt., 1543; 1262; 1 charter
          Reg. no. 3085
      - Hougaerde., 3
        - Akten, waarbij het klooster Mariënhuize van de 3e orde van St. Franciscus te Overlaar in Hougaerde 2 watermolens aldaar in erfpacht krijgt., 1476; 1263; 1 stuk
          Reg. nos. 2000, 2009 en 2011
      - Loenhout., 4
        - Eigendomsbewijs van 14 bunder moer in Loenhout voor Loeyken van Leefdaele, afkomstig van Daniel van Loenhout, heer van Boelaer en Loenhout., 1494; 1264; 1 charter
          Reg. no. 2244
    - In het Rijnland., C
      - Vidimus van de akte dd. 1348, waarbij graaf Walram van Sponheim zijn schoondochter Maria, gravin van Vianden, de helft van de stad Kirchberg schenkt., 1366; 1265; 1 charter
        Reg. nos. 437 en 640
  - Varia., III
    - Akte, waarbij Jan II van Polanen aan Clemeynse, vrouw van Jan van Drimmelen, de vrije beschikking geeft over 7 morgen land in het Babiloniënbroek., 1358; 1266; 1 charter
      Reg. no. 570
    - Akte van beleening voor Otte van Zoelen met het leen van Jan van Brandenborch door Symon, graaf van Bentheim., 1337; 1267; 1 charter
      Reg. no. 281
    - Eigendomsbewijs van 2 1/2 morgen land in Temaat voor den Dom te Utrecht, afkomstig van het klooster St. Beatenberg bij Co blenz., 1457; 1268; 1 charter
      Reg. nos. 1716 en 1760
- Stukken betreffende inkomsten uit onroerende goederen, niet gelegen in aan de Nassaus toebehoorende heerlijkheden., 7
  - In Nederland., A
    - Ammerstol., 1
      - Akte van opdracht aan den graaf van 18 pond hollandsch jaarlijks uit den tol te Ammers, door Florans van Jutfaas ten behoeve van Willem van Duvenvoorde., 1324; 1269; 1 charter
        Reg. no. 159
    - Delft., 2
      - Brief van graaf Engelbrecht II van Nassau aan verschillende personen om oude brieven, sprekende van een erfpacht van 5 morgen land bij Delft, wegens kwijtschelding over te geven aan den prior van Sion buiten Delft. Met afschrift van de kwijtschelding., 1497; 1270; 2 stukken
        Reg. nos. 2283 en 2284
    - Hazerswoude., 3
      - Akte, waarbij Willem van Duvenvoorde Marie van Polanen 25 pond hollandsch jaarlijks uit de tienden van Hazerswoude geeft., 1350; 1271; 1 charter
        Reg. nos. 401 en 479
    - Maasland e.a., 4
      - Akte van overeenkomst tusschen graaf Jan IV van Nassau en Adam van Cleve over eenige tienden te Maasland, Schipluiden, Hodenpijl en bij Delft, aan dezen door den graaf verpacht, 1471. Met bijbehoorende stukken van 1461 en 1471 en beleeningsakte van, 1324; 1272; 4 charters
        Reg. nos. 160, 1837, 1938-1940
    - Niemandsvriend., 5
      - Akte van beleening van Willem van Duvenvoorde door de grafelijkheid met 25 pond hollandsch jaarlijks uit den tol te Niemandsvriend., 1318; 1273; 1 charter
    - Overschie., 6
      - Akte van beleening voor Jan van de Lek met de koren- en de smaltiende, geheeten op den Hem, te Overschie. Met afschrift van een oudere beleeningsakte dd. (vóór 1391)., 1432; 1274; 3 stukken
        Reg. nos. 806 en 1303
    - Tieselenswaard in de groote waard., 7
      - Akte van opdracht van een leen, groot 1000 pond tournooisch jaarlijks uit Tieselenswaard, door Jan I van Polanen aan Jan van Henegouwen, ten behoeve van Willem van Duvenvoorde, 1339. Met vidimus van een oudere akte van verkoop van de rente door Willem en Johanna van Gulik aan Jan van Henegouwen dd., 1339, 1410; 1275; 2 charters
        Reg. nos. 297, 301 en 974
    - Voorne., 8
      - Vidimus van een akte van beleening van graaf Engelbrecht I van Nassau door Jan van Beieren, met een rente, groot 200 fransche kronen jaarlijks uit het land van Voorne, dd., 1417, 1428; 1276; 1 charter
        Reg. nos. 1064 en 1240
    - Vroonregeest in Kennemerland., 9
      - Vidimus van de akte, waarbij Jan I van Polanen aan zijn zoon Jan 1000 pond zwarte tournooizen jaarlijks vermaakt, gevestigd op de renten uit Vroonregeest in Kennemerland en andere goederen dd., 1337, 1428; 1277; 1 charter
        Reg. nos. 275 en 1243
  - In België., B
    - Machtiging voor Cornelis de Meye om den achterstal te innen van een rente, groot 56 rijnsche guldens jaarlijks uit het goed ter Elst ten Hove te Pulle, 1456. Met vidimus van de akte van verkoop van het goed, door graaf Jan IV van Nassau aan Gielijs Crawels dd., 1448, 1456; 1278; 2 charters
      Reg. nos. 1584, 1736 en 1737
  - In het Rijnland., C
    - Akte, waarbij Lodewijk, graaf van Vianden, beleend wordt met 100 mark jaarlijks uit de tollen te Gulik en Birkistorp., 1340; 1279; 1 charter
      Reg. no.316
- Stukken betreffende schuldvorderingen., 8
  - Inschulden., I
    - Schuldbekentenis van Willem, graaf van Gulik, ten behoeve van Godfried en Lodewijk van Vianden, sprekende van 2665 pond toursche kleinen., 1329; 1280; 1 charter
      Reg. no. 209
    - Akte van schadeloosstelling door den hertog van Brabant voor Jan II van Polanen wegens het medebezegelen van eenige schuldbekentenissen., 1355; 1281; 1 charter
      Reg. no. 515
    - Akte, waarbij Diederik van Wassenaar aan Willem van Oosterhout en diens vrouw Heylewijf van Wassenaar 100 pond hollandsch jaarlijks belooft uit de nalatenschap van zijn ouders., 1357; 1282; 1 charter
      Reg. no. 561
    - Beloften van den hertog van Luxemburg en Diederik, graaf van Loon, aan Walrave, graaf van Sponheim, dat zij op den door dezen bepaalden dag te Leuven zullen terugkomen en er blijven, totdat hem voldoening gegeven zal zijn., 1359; 1283; 2 charters
      Reg. nos. 578 en 579
    - Akte, waarbij Wenceslas van Bohemen, hertog van Luxemburg, graaf Walrave van Sponheim belooft op Zondag na St. Remigius e.k. te Leuven terug te zullen komen om er te blijven, totdat hij hem voldaan zal hebben., 1359; 1283A; 1 charter
    - Schuldbekentenis, groot 49 pond toursche grooten, afkomstig van Steven, heer van Coesinton, ten behoeve van Jan II van Polanen., 1362; 1284; 1 charter
      Reg. no. 613
    - Schuldbekentenis, groot 82 guldens en 10 lioenen, ten laste van Jan van Drimmelen ten behoeve van Gielys van den Wijngaerde, drossaard van Breda., 1366; 1285; 1 charter
      Reg. no. 641
    - Akte, waarbij Diederic van Oosterhout belooft 333 1/2 schild uit de opbrengst van zijn Hollandsche goederen aan Jan II van Polanen te betalen., 1371; 1286; 1 charter
      Reg. no. 681
    - Akte van schadeloosstelling door Willem, Ghisebrecht en Tyelman van Brederode ten behoeve van Jan II van Polanen voor 1800 pond hollandsch, aan hun vader geleend, 1371. Met akte, waarbij Hendrik en Ysenbeel van Brederode beloven de door hen aan Jan I van Polanen verpande heerlijkheid Brederode niet te zullen aflossen dd., 1342; 1287; 2 charters
      Reg. nos. 342 en 691
    - Belofte van Margaretha van Lippe, vrouw van Jan II van Polanen, dat zij bij een tweede huwelijk 8000 gulden zal betalen aan de erfgenamen van haar eersten echtgenoot., 1378; 1288; 1 charter
      Reg. no. 729
    - Stukken betreffende de geschillen tusschen Odilia van Salm, weduwe van Jan III van Polanen, en zijn broeder Hendrik als voogd van haar dochter Johanna., 1394 en 1395; 1289; 1 charter en 4 stukken
      Reg. nos. 828, 840, 843-845
    - Akte, waarbij Odilia van Salm, weduwe van Jan III van Polanen, belooft bij een tweede huwelijk haar dochter schadevergoeding te geven., 1400; 1290; 1 charter
      Reg. no. 884
    - Twee vidimussen van een schuldbekentenis, groot 4500 gulden, ten behoeve van Jan III van Polanen uit hoofde van zijn huwelijk met Odilia van Salm dd. 1382, 1401 en 1410. Met nadere bepaling aangaande vererving dd., 1291; 3 charters
      Reg. nos. 751, 752, 887 en 978
    - Belofte van schadeloosstelling van Jan van Brabant en Jacoba van Beieren voor graaf Engelbrecht I van Nassau en een aantal andere personen, die zich voor hen hebben borggesteld ten behoeve van de steden Haarlem, Delft, Leiden, Amsterdam en Gouda., 1418; 1292; 1 charter
      Reg. no. 1074
    - Schuldbekentenis, groot 70 hollandsche schilden, ten laste van Gerrit van der Aa Goeswijnsz. ten behoeve van graaf Engelbrecht I van Nassau., 1419; 1293; 1 charter
      Reg. no. 1076
    - Akte van indemnisatie door hertog Jan van Brabant van graaf Engelbrecht I van Nassau voor de schade, die deze in zijn dienst mocht lijden. Met rekening van hetgeen graaf Engelbrecht in de jaren 1415-1417 aan reis- en verblijfkosten heeft uitgegeven, aan den voet waarvan mandement van den hertog tot uitbetaling., 1419; 1294; 1 rol en 1 charter
      Reg. nos. 1090 en 1094
      De rekening is gedrukt in Taxandria 1933, blz. 15
    - Specificatie van hetgeen hertog Jan van Brabant schuldig is aan graaf Engelbrecht I van Nassau, die de steden verzoekt ervoor te willen zorgen, dat hij voldaan wordt. Met drie schuldbekentenissen van den rentmeester-generaal van Brabant dd. 1415., c. 1420; 1295; 1 stuk en drie charters
      Reg. nos. 1019, 1020 en 1030
    - Schuldbekentenis, groot 928 rijnsche guldens, voor Johan van Loon, heer van Gulik en Heinsberg, afkomstig van Willem van Egmond, Johan Scellaert van Obbendorp, Johan van Broickhuysen, Johan van Boytbergh en Willem van Vlodorp., 1435; 1296; 1 charter
      Reg. no. 1332
    - Vidimus van een akte dd. 1369, waarbij koning Eduard III van Engeland Jan II van Polanen 200 mark jaarlijks geeft., 1435; 1297; 1 charter
      Reg. nos. 668 en 1340
    - Verzoek van graaf Engelbrecht I van Nassau aan verschillende autoriteiten om heer Reynhart van den Berge aan te manen zijn schuld te betalen., 1439; 1298; 1 stuk
      Reg. no. 1406
    - Twee vidimussen van twee mandementen dd. 1427 van Philips van Brabant tot uitbetaling van twee bedragen in geld aan graaf Engelbrecht I van Nassau., 1447; 1299; 2 charters
      Reg. nos. 1235, 1236, 1552 en 1501
    - Akte van schadeloosstelling van graaf Jan IV van Nassau, heer van Steenbergen enz., door de stad Steenbergen wegens zijn borgstelling voor de betaling van een jaarlijksche lijfrente aan inwoners van Antwerpen en Mechelen., 1462; 1300; 1 charter
      Reg. nos. 1844, 1846 en 1847
    - Beloften van Jan van Horne, elect van Luik, aan graaf Engelbrecht II van Nassau tot afbetaling van 2400 rijnsche guldens, hem door dezen geleend, 1484. Met akte van borgtocht., 1301; 3 charters
      Reg. nos. 2124-2126
    - Verzoek van Jan van Horne, elect van Luik, aan Maria, gravin van Nassau, om uitstel van terugbetaling van 500 rijnsche gul dens, die zij hem geleend heeft, 1485. Met rentebrief, groot 500 rijnsche guldens jaarlijks voor de stad Breda ten laste van den bisschop, en bijbehoorende stukken., 1484 en 1485; 1302; 4 charters en 9 stukken
      Reg. nos. 2109-2111, 2113, 2116, 2117, 2132 en 2136
      2109, 2113 = charter + stuk
    - Schuldbekentenis, groot 18 rijnsche guldens, afkomstig van Jan van Horne, elect van Luik., 1484; 1303; 1 charter
      Reg. nos. 2115
    - Stukken betreffende de afbetaling van een schuld, groot 23553 pond 5 penningen, ten laste van Jan van Horne, bisschop van Luik., 1493-1505; 1304; 1 charter en 19 stukken
      Reg. nos. 2277, 2345, 2391, 2401 en 2402
      2391 = charter + stuk
    - Lijst van goederen, die Adriaen van Reymerswael, verhypothekeerd heeft ten behoeve van den graaf van Nassau., c. 1500; 1305; 1 stuk
    - Protest van nonbetaling van een wisselbrief uit Lyon, getrokken op mr. Jacobus de Ghardino c.s. te Antwerpen, ten verzoeke van den houder Cornelius Altonitusz. te Florence., 1503; 1306; 1 charter
      Reg. no. 2437
    - Akte van willige condemnatie van den Raad van Brabant voor de stad Luik en den graaf van NASSAU met betrekking tot afbetaling van een schuld, groot 10000 gulden door de stad aan den graaf., 1505; 1307; 1 charter
      Reg. nos. 2460-2463